【裁判字號】    95,訴,3591
【裁判日期】    951229
【裁判案由】    毒品危害防制條例
【裁判全文】
臺灣板橋地方法院刑事判決              95年度訴字第3591號
公  訴  人  臺灣板橋地方法院檢察署檢察官
被      告  甲○○
                    （另案於臺灣桃園監獄執行中）
上列被告因違反毒品危害防制條例案件，經檢察官提起公訴（95
年度毒偵字第7630號），本院合議庭以裁定進行簡式審判程序，
判決如下：
    主  文
甲○○施用第一級毒品，處有期徒刑壹年陸月。扣案海洛因壹包
（淨重零點伍玖公克）、安非他命壹包（淨重零點陸公克）均沒
收銷燬之。
    事  實
一、甲○○前因施用毒品案件，經臺灣臺北地方法院以88年度毒
    聲字第1155號裁定將其送往勒戒處所觀察、勒戒後，認無繼
    續施用毒品之傾向，由臺灣臺北地方法院檢察署檢察官以88
    年度偵字第10786 號為不起訴處分確定；復因施用毒品案件
    ，經本院以88年度毒聲字第7020號裁定將其送往勒戒處所觀
    察、勒戒後，認無繼續施用毒品之傾向，由臺灣板橋地方法
    院檢察署檢察官以88年度毒偵字第2416號為不起訴處分確定
    ；又因施用第二級毒品案件，經臺灣臺北地方法院以89年度
    北簡字第295 號判處有期徒刑5 月確定；再因施用第二級毒
    品案件，經臺灣臺南地方法院以89年度南簡字第695 號判處
    有期徒刑5 月確定（已另於民國90年6 月12日易科罰金執行
    完畢）；嗣甲○○再因違反槍砲彈藥刀械管制條例、施用第
    一級與第二級毒品、贓物及偽造文書、詐欺等案件，經法院
    分別判處應執行有期徒刑6 月、有期徒刑1 年、有期徒刑6
    月、有期徒刑3 月確定，並經法院以裁定定其應執行有期徒
    刑2 年3 月確定；上開未執行之有期徒刑5 月、有期徒刑2
    年3 月接續執行，刑期起算日期為90年9 月23日，而於92年
    5 月22日縮短刑期假釋出監；惟甲○○於假釋期間內，復因
    施用第一級、第二級毒品案件，經本院以93年度訴字第372
    號分別判處有期徒刑10月、有期徒刑8 月，應執行有期徒刑
    1 年4 月確定，上開假釋亦經撤銷，所餘刑期與上開有期徒
    刑1 年4 月接續執行（現執行中）。詎甲○○仍不知悔改，
    明知海洛因及安非他命分別為毒品危害防制條例第2 條第2
    項第1 款、第2 款所規定之第一級毒品及第二級毒品，竟基
    於施用第一級毒品海洛因及第二級毒品安非他命之犯意，於
    95年11月8 日凌晨1 時許，駕駛其不詳姓名友人之自用小客
    車，前往臺北縣土城市○○路某處之路邊，於該自用小客車
    內，以將海洛因及安非他命粉末均摻入香煙內點火吸食之方
    式，同時施用第一級毒品海洛因及第二級毒品安非他命1 次
    ；嗣於同日凌晨1 時30分許，在臺北縣土城市○○路1 段16
    9 號前為警查獲，並扣得甲○○所有之海洛因1 包（淨重0.
    59公克）、安非他命1 包（淨重0.6 公克）等物。
二、案經臺北市政府警察局中正第一分局移送臺灣板橋地方法院
    檢察署檢察官偵查起訴。
    理  由
一、上揭事實，業據被告甲○○於偵查中及本院審理時坦白承認
    ；且被告於為警查獲後所採集之尿液，經送請臺灣尖端先進
    生技醫藥股份有限公司以酵素免疫分析法初步檢驗、氣相層
    析質譜儀確認檢驗之檢驗結果，確呈嗎啡、可待因、安非他
    命陽性反應，有該檢驗機構出具之濫用藥物檢驗報告1 紙附
    卷可稽；而被告為警查獲時所扣得之白色粉末1 包（淨重0.
    59公克），經法務部調查局以化學呈色法、氣相層析質譜儀
    分析法鑑定之結果，確含第一級毒品海洛因成分，亦有該局
    95年12月12日調科壹字第09523046090 號鑑定書1 紙在卷可
    憑；又被告於為警查獲時所扣得之白色結晶1 包（淨重0.6
    公克），經臺北市政府警察局中正第一分局警員以毒品檢驗
    藥劑袋初步檢驗之結果，確呈安非他命反應，復有該分局偵
    辦違反毒品危害防制條例案查獲毒品初步鑑驗報告書1 紙在
    卷可按，足認被告上開自白，核與事實相符。又被告前因施
    用毒品案件，經臺灣臺北地方法院以88年度毒聲字第1155號
    裁定將其送往勒戒處所觀察、勒戒後，認無繼續施用毒品之
    傾向，由臺灣臺北地方法院檢察署檢察官以88年度偵字第10
    786 號為不起訴處分確定，復因施用毒品案件，經本院以88
    年度毒聲字第7020號裁定將其送往勒戒處所觀察、勒戒後，
    認無繼續施用毒品之傾向，由臺灣板橋地方法院檢察署檢察
    官以88年度毒偵字第2416號為不起訴處分確定，其嗣再因施
    用毒品案件，先後經法院判處應執行有期徒刑5 月、有期徒
    刑5 月、有期徒刑1 年、有期徒刑1 年4 月確定（詳如事實
    欄第1 項所載），此亦有臺灣高等法院被告前案紀錄表1 份
    在卷可憑；本件事證明確，被告施用毒品犯行，堪以認定。
二、按海洛因及安非他命分別為毒品危害防制條例第2 條第2項
    第1 款、第2 款所規定之第一級毒品及第二級毒品。核被告
    施用海洛因之行為，係犯毒品危害防制條例第10條第1 項之
    施用第一級毒品罪，其施用安非他命之行為，係犯毒品危害
    防制條例第10條第2 項之施用第二級毒品罪；其施用前後持
    有第一級毒品海洛因、第二級毒品安非他命之低度行為，應
    為其施用之高度行為所吸收，均不另論罪。被告以一行為同
    時施用第一級毒品及第二級毒品，觸犯施用第一級毒品及施
    用第二級毒品罪，為想像競合犯，應依刑法第55條規定，從
    一較重之施用第一級毒品罪處斷；公訴人認被告所犯上開2
    罪，應予分論併罰，尚有誤會。爰審酌被告前已因施用毒品
    而受不起訴處分之寬典，並多次經法院論罪科刑，猶不能斷
    絕毒癮而一再施用，顯見其自制力薄弱，惟其施用毒品僅屬
    自殘行為，對於他人之法益尚無直接之侵害，及其犯後坦承
    犯行，態度尚稱良好等一切情狀，量處如主文所示之刑，以
    資懲儆。扣案海洛因1 包（淨重0.59公克）、安非他命1 包
    （淨重0.6 公克），係被告本件施用毒品犯行所查獲之第一
    級毒品及第二級毒品，均應依毒品危害防制條例第18條第1
    項前段規定沒收銷燬之。
據上論斷，應依刑事訴訟法第273 條之1 第1 項、第299 條第1
項前段，毒品危害防制條例第10條第1 項、第2 項、第18條第1
項前段，刑法第11條前段、第55條，判決如主文。
本案經檢察官沈志成到庭執行職務
中    華    民    國    95    年    12    月    29    日
                  刑事第十五庭  法  官  劉景宜
以上正本證明與原本無異
如不服本判決應於送達後10日內向本院提出上訴狀
                                書記官  謝秀青
中    華    民    國    95    年    12    月    29    日
附錄本案論罪科刑法條全文：
毒品危害防制條例第10條第1項、第2項
施用第一級毒品者，處 6 月以上 5 年以下有期徒刑。
施用第二級毒品者，處 3 年以下有期徒刑。


司法院資訊處製作；財團法人民間司法改革基金會備份。
